# 广告费是否应该待摊

提问人：狂木子 时间：2013-01-06 16:48:36
本公司 2012 年有一笔广告费支出，签的是一年期广告合同（期限是 12 年 8 月至 13 年 7 月）， 2012 年已经把合同约定的全部款项付给广告公司，对方也已经全额开具了发票。 现在问题来了，我应该如何入账呢？是全额进费用还是需要分期摊销？如果分期摊销，报表上应该体现在哪个项目？是预付账款还是其他流动资产？还有个问题是所得税汇算的时候，是全额扣除（都是低于我们营业收入的15%的）还是分摊扣除？ 如果全额扣除是否应该计入递延所得税费用？如果分摊扣除，那明年所得税汇算的时候税局是否会同意我们扣除？

回答人：chenyiwei
如果广告合同确保你在支付一年广告费后，在该一年内有权持续地获得广告服务，则应将所支付的广告费确认为预付款项，并按月摊销，计入各月销售费用，期末余额代表将于以后期间获得的广告服务对应的价值。 以前财会[2002]18号文的第一条就是说这个问题，虽然是原制度下的文件，但基本原理相通，可以参考。

回答人：chenyiwei
回复 z239239 的帖子
该规定应理解为：在对方尚未提供合同约定的广告服务时，预付的广告费代表了获取未来服务的权利，在接受未来服务时无需再发生经济资源流出，因此此时是符合资产定义的。但是，一旦对方提供了合同约定的广告服务，这部分对应的广告费就应当立即予以费用化处理，而不能再构成其他的资产（如无形资产）的成本。所以这两者是不矛盾的。

提问人：z239239 时间：2013-01-08 20:38:08
回复 chenyiwei 的帖子
谢谢陈版，此条款让我好生纠结。
为什么取得的商品无论你何时发放，都不认为是资产，而取得服务就需要在受益期内摊销。既然目的相同，都是广告营销，处理方式为何不同？ 假定：一个公司拟出 100 万元做广告。方案一，购买 100 万元王老吉赠与客户，期限一年半内赠完。方案二，在公交车上打广告，期限也是一年半，金额也为 100 万元。 根据准则，方案一购入的王老吉 100 万元需直接计入费用，而方案二的则可以在一年半内摊销。这似乎不是很合适。 所以我个人觉得，准则制定的时候，是不是主要考虑与广告营销相关的经济利益能否流入企业或者能够流入多少实际上带有不确定性。不符合资产确认条件，所以在取得时计入费用更合适。

回答人：chenyiwei
可能理解为：取得的商品因为明确为赠品（假设为无条件赠送，不是买一送一之类），则这些商品未来不能产生经济利益流入，不符合资产定义和确认条件。

提问人：posecc 时间：2014-07-03 17:36:13
我的问题同楼主一样，例如户外广告，发布期为 2014 年 7 月至 2015 年 7 月。合同约定签订之日起付10%，发布验收后付70%，剩余20%广告结束后支付。假设总价 100 万 问题：验收时间可以是 2014 年 7 月，则 70 万广告费确认为 2014 年会计期间。如果我 2015 年某月验收，则广告费确认为 2015 年期间？这样的话，人为控制因素太强？

回答人：chenyiwei
这种情况下的“验收”不是对方（服务提供者）应履行的实质性重大合同义务，且并不存在重大不确定性，因此不能以验收通过作为确认的主要标志。建议将合同约定的总价款在约定的发布期内分摊，不受验收的影响。